臺灣新北地方法院民事裁定
111年度亡字第24號
聲  請  人  臺灣新北地方檢察署（體股）
相  對  人  林霞      失蹤前最後住所新北市中和區員山路

上列當事人聲請死亡宣告事件，本院裁定如下：
    主  文
准對失蹤人林霞（女，民國00年00月00日生，身分證統一編號：
Z000000000號，失蹤前最後住所：新北市○○區○○路000巷0弄0號4
樓）為宣告死亡之公示催告。
該失蹤人應於本公示催告揭示於法院公告處之日起陸個月內向本
院陳報現尚生存，如不陳報，本院將宣告其為死亡。
無論何人，凡知該失蹤人生死者，均應於上開期間內，將其所知
之事實陳報本院。
    理  由
一、聲請意旨略以：本件相對人即失蹤人林霞行方不明，自民國
    87年11月5日起經列為查尋人口後，迄今已逾24年，此有新
    北○○○○○○○○110年11月23日新北中戶字第1105756913號函及
    該函所附失蹤人戶籍謄本（現戶全戶）、健保投保紀錄資料
    查詢單、失蹤人口系統資料報表、80歲以上失蹤滿3年者生
    活情形調查表、新北市殯葬管理處110年11月8日新北殯館字
    第1105081049號函、臺北市殯葬管理處110年11月8日北市殯
    儀二字第1103014363號函、新北市中和區公所110年11月11
    日新北中社字第1102260723號函、內政部移民署110年11月8
    日移署資字第1100118791號函、勞動部勞工保險局110年11
    月8日保普生字第11013050560號函、新北市政府社會局110
    年11月9日新北社老字第1102138583號函、臺北市社會局110
    年11月8日北市社助字第1103158506號函、國軍退除役官兵
    輔導委員會新北市榮民服務處110年11月9日新北處字第1100
    013526號函各一份附卷可稽，為此聲請准予為公示催告等語
    。
二、按失蹤人失蹤滿7 年後，法院得因利害關係人或檢察官之聲
    請，為死亡之宣告；失蹤人為80歲以上者，得於失蹤滿3 年
    後，為死亡之宣告，民法第8 條第1 項、第2 項分別定有明
    文。次按法院准許宣告死亡之聲請者，應公示催告；公示催
    告應揭示於法院公告處、資訊網路及其他適當處所；法院認
    為必要時，並得命登載於公報或新聞紙，或用其他方法公告
    之。又前開陳報期間，自揭示之日起，應有6 個月以上。失
    蹤人滿百歲者，其陳報期間，得定為自揭示之日起2 個月以
    上。家事事件法第156 條第1 、2 項及但書、第130 條第3
    項至第5 項分別定有明文。
三、經查，聲請人臺灣新北地方檢察署主張之事實，業據聲請人
    提出失蹤人戶籍資料、新北○○○○○○○○110年11月23日新北中
    戶字第1105756913號函及該函所附失蹤人戶籍謄本（現戶全
    戶）、健保投保紀錄資料查詢單、失蹤人口系統資料報表、
    80歲以上失蹤滿3年者生活情形調查表、新北市殯葬管理處1
    10年11月8日新北殯館字第1105081049號函、臺北市殯葬管
    理處110年11月8日北市殯儀二字第1103014363號函、新北市
    中和區公所110年11月11日新北中社字第1102260723號函、
    內政部移民署110年11月8日移署資字第1100118791號函、勞
    動部勞工保險局110年11月8日保普生字第11013050560號函
    、新北市政府社會局110年11月9日新北社老字第1102138583
    號函、臺北市社會局110年11月8日北市社助字第1103158506
    號函、國軍退除役官兵輔導委員會新北市榮民服務處110年1
    1月9日新北處字第1100013526號函各1份在卷可稽，經本院
    審認無訛，並依失蹤人林霞之入出境資訊、勞健保投保資料
    、在監在押全國紀錄表、臺灣高等法院被告前案紀錄表、稅
    務電子資料皆查無相對人生存之資料，有各該網路資料查詢
    結果在卷可憑。本院審酌相對人業於87年11月5 日起經列為
    失蹤人口，迄今逾7年以上仍行蹤不明，而聲請人為臺灣新
    北地方檢察署，自得為本件聲請人，聲請人聲請對林霞為死
    亡宣告，非無理由，自應依法為死亡宣告之公示催告。
四、依家事事件法第156 條第2 項，裁定如主文。
中　　華　　民　　國　　111 　年　　5 　　月　　27　　日

                  家事第二庭  法　官　廣于霙　　　　　　
　　　　　　　　　
以上正本係照原本作成。　　　　　　　　　　　　
如不服本裁定應於送達後10日內向本院提出抗告狀，並應繳納抗
告費新臺幣1,000元整。
中　　華　　民　　國　　111 　年　　5 　　月　　27　　日
                              書記官  王郁允